【裁判字號】    99,訴,1648
【裁判日期】    990730
【裁判案由】    毒品危害防制條例
【裁判全文】
臺灣板橋地方法院刑事判決              99年度訴字第1648號
公  訴  人  臺灣板橋地方法院檢察署檢察官
被      告  甲○○
上列被告因違反毒品危害防制條例案件，經檢察官提起公訴（九
十九年度毒偵字第三一一一號），被告於本院準備程序進行中，
就被訴事實為有罪之陳述，經本院告知簡式審判程序意旨，並聽
取公訴人及被告之意見後，本院合議庭裁定由受命法官獨任依簡
式審判程序審理，並判決如下：
    主  文
甲○○施用第一級毒品，累犯，處有期徒刑捌月；又施用第二級
毒品，累犯，處有期徒刑參月。應執行有期徒刑玖月。
    事  實
一、甲○○前因施用第一、二級毒品案件，經本院以九十五年度
    毒聲字第一四八五號裁定送觀察、勒戒後，認有繼續施用毒
    品之傾向，復經本院以九十五年度毒聲字第二三四八號裁定
    令入戒治處所施以強制戒治，嗣強制戒治執行滿六個月以上
    ，認無繼續強制戒治之必要，業於民國九十六年十月二十二
    日免予繼續執行戒治釋放出所執行完畢，並經臺灣板橋地方
    法院檢察署檢察官以九十六年度戒毒偵字第五三三號為不起
    訴處分確定。復因竊盜、竊盜案件，經本院分別以九十五年
    度易字第一八０一號判處有期徒刑三月確定、九十五年度簡
    字第六二五二號判處有期徒刑四月確定，嗣經本院以九十六
    年度聲減字第五八八０號裁定減刑並定其應執行有期徒刑三
    月確定，甫於九十七年一月二十一日縮刑期滿執行完畢。詎
    仍不知悛悔，其明知海洛因、甲基安非他命係業經公告列為
    毒品危害防制條例第二條第二項第一、二款之第一、二級毒
    品，不得非法持有、施用，詎仍未戒除施用毒品習性，復各
    基於施用第一、二級毒品海洛因、甲基安非他命之犯意，於
    九十九年一月十八日晚間某時許，在臺北縣中和市○○路四
    十七號三樓租屋處內（起訴書誤認於九十九年一月二十日十
    八時四分為警採尿回溯二十六小時、九十六小時內某時，在
    不詳地點），分別施用第一級毒品海洛因、第二級毒品甲基
    安非他命各一次。嗣於同年月二十日下午三時五十分許，在
    臺北縣永和市○○街一三三巷十四號前，經警見其形跡可疑
    上前攔查而查獲。嗣經警依法對其採集尿液送驗後，始查悉
    上情。
二、案經臺北縣政府警察局永和分局報告臺灣板橋地方法院檢察
    署檢察官偵查起訴。
    理  由
壹、程序事項：
    被告甲○○所犯係死刑、無期徒刑或最輕本刑為三年以上有
    期徒刑以外之罪，亦非屬高等法院管轄第一審之案件，其於
    準備程序中就被訴事實為有罪之陳述，經本院告知簡式審判
    程序之旨，並聽取公訴人及被告之意見後，經本院合議庭認
    為適宜，乃依刑事訴訟法第二百七十三條之一第一項規定，
    裁定由受命法官獨任進行簡式審判程序，先予敘明。
貳、實體事項：
一、上揭犯罪事實，業據被告於本院準備程序及審理中供承不諱
    ，且被告於前揭查獲時地為警依法對其採集之尿液經送請臺
    灣檢驗科技股份有限公司以酵素免疫分析法（EIA）初步檢
    驗及氣相層析質譜儀分析法（GC/MS）確認檢驗結果，確呈
    鴉片類（嗎啡）及安非他命類（安非他命及甲基安非他命）
    陽性反應，此有該公司出具之九十九年二月九日濫用藥物檢
    驗報告一紙在卷可參（參見偵卷第六頁）。綜上所述，足認
    被告之自白核與事實相符，應可採為論罪科刑之依據。查被
    告前因施用第一、二級毒品案件，經本院以九十五年度毒聲
    字第一四八五號裁定送觀察、勒戒後，認有繼續施用毒品之
    傾向，復經本院以九十五年度毒聲字第二三四八號裁定令入
    戒治處所施以強制戒治，嗣強制戒治滿六個月以上，認無繼
    續強制戒治之必要，業於九十六年十月二十二日免予繼續執
    行戒治釋放出所執行完畢，並經臺灣板橋地方法院檢察署檢
    察官以九十六年度戒毒偵字第五三三號為不起訴處分確定一
    節，此有臺灣高等法院被告前案紀錄表一份在卷可參，被告
    既曾於前揭強制戒治執行完畢釋放後五年內再犯本件分別施
    用第一級毒品海洛因、第二級毒品甲基安非他命之犯行，即
    屬毒品危害防制條例第二十三條第二項所定「五年內再犯」
    之情形，自應對其追訴處罰。從而，本件事證已臻明確，被
    告犯行洵堪認定，應予依法論科。
二、核被告所為，係犯毒品危害防制條例第十條第一項之施用第
    一級毒品海洛因罪、同條第二項之施用第二級毒品甲基安非
    他命罪。被告各持有第一、二級毒品海洛因及甲基安非他命
    後，進而施用，其各持有之低度行為應被其各施用之高度行
    為所吸收，均不另論罪。被告所犯施用第一、二級毒品海洛
    因及甲基安非他命二罪間，犯意各別，罪名互殊，應予分論
    併罰。被告前因竊盜、竊盜案件，經本院分別以九十五年度
    易字第一八０一號判處有期徒刑三月確定、九十五年度簡字
    第六二五二號判處有期徒刑四月確定，嗣經本院以九十六年
    度聲減字第五八八０號裁定減刑並定其應執行有期徒刑三月
    確定，甫於九十七年一月二十一日縮刑期滿執行完畢，此有
    臺灣高等法院被告前案紀錄表一份在卷可參，其前受有期徒
    刑之執行完畢，於五年以內故意再犯本件有期徒刑以上之二
    罪，各為累犯，應各依刑法第四十七條第一項規定，各加重
    其刑。爰審酌被告屢犯不改，顯見其意志不堅，缺乏勒戒動
    機，其施用毒品足以導致精神障礙、性格異常，甚至造成生
    命危險，戕害一己之身體健康，惟其犯後已能坦承犯行，態
    度尚稱良好等一切情狀，分別量處如主文所示之刑，並定其
    應執行之刑。
據上論斷，應依刑事訴訟法第二百七十三條之一第一項、第二百
九十九條第一項前段，毒品危害防制條例第十條第一項、第二項
，刑法第十一條前段、第五十一條第五款、第四十七條第一項，
判決如主文。
本案經檢察官蘇振文到庭執行職務。
中    華    民    國    99    年    7     月    30    日
                  刑事第六庭    法  官  林家賢
上列正本證明與原本無異。
如不服本判決，應於判決送達後十日內，向本院提出上訴書狀，
並應敘述具體理由；其未敘述上訴理由者，應於上訴期間屆滿後
二十日內向本院補提理由書（均須按他造當事人之人數附繕本）
「切勿逕送上級法院」。
                                書記官  林政良
中    華    民    國    99    年    7     月    30    日
附錄本判決論罪科刑法條：
毒品危害防制條例第十條：
施用第一級毒品者，處六月以上五年以下有期徒刑。
施用第二級毒品者，處三年以下有期徒刑。

司法院資訊處製作；財團法人民間司法改革基金會備份。
